臺灣臺南地方法院臺南簡易庭小額民事判決
110年度南小字第1908號
原      告  杜文山


訴訟代理人  杜美蓮
被      告  陳思翰
訴訟代理人  趙亨泰
上列當事人間因過失傷害案件，經原告提起刑事附帶民事訴訟，
由本院刑事庭移送前來（110年度交簡字第2472號；110年度交簡
附民字第211號），於民國110年12月13日言詞辯論終結，本院判
決如下：
    主  文
被告應給付原告新臺幣4萬8000元，及民國110年9月28日起至清
償日止按週年利率5%計算之利息。
訴訟費用0元由被告負擔。
本判決得假執行。
    理由要領
一、原告主張
　㈠被告於民國110年3月8日下午5時17分許（日時下以「00.00.0
    0/00:00:00」格式），駕駛車牌號碼000-0000號自用小貨車
    在臺南市安南區仁安路南向車道之臺南市○○區○○○○○○路00號
    ）路旁停車開門時，未注意後方人車，致撞擊行經該處騎乘
    腳踏車之原告，致原告人車倒地受有右臉撕裂傷，被告僅當
    場給原告新臺幣（下同）1000元未告知其年籍聯絡資料即行
    離去。嗣經原告報警處理，被告上開行為經檢察官聲請簡易
    判決處刑由本院依過失傷害罪判處拘役35日（檢察官110.08
    .18聲請簡易判決處刑，本院110交簡2472號110.10.04判決
    ，110.11.02確定；肇事逃逸部分經檢察官為不起訴處分，
    經高檢南分署110.10.22/110上聲議1697號駁回再議）。
　㈡原告因本件事故受傷，受有醫療費用及精神上損害，而兩造
    於本件交通事故刑事審理中，被告曾提出願就原告所受上開
    損害不含強制汽車責任保險金額共賠償5 萬1000元之調解條
    件，但其後被告反悔，僅賠償3000元及由強制汽車責任保險
    支付850 元，與被告原願賠償金額尚欠4萬8000元，且被告
    於伊肇事逃逸犯嫌經不起訴後，竟對原告提起誣告告訴，幸
    經檢察官為不起訴處分（110.10.25/110偵20479號）。
　㈢爰起訴請求被告賠償精神慰撫金4萬8000元及自該請求書狀送
    達被告之翌日（即110.09.28 ）起，至清償日止，按週年利
    率5%計算之利息。
二、被告答辯
　㈠被告就本件刑事認定之被告過失責任並不爭執，惟就原告請
    求金額辯稱：於刑事審理中提出之5萬1000元條件，原係預
    定以刑事罰金賠償原告，但被告後來認原告請求不合理，遂
    不願給付，故兩造未就該金額達成賠償合意，且刑事部分現
    已經確定，原告請求金額並無理由。
　㈡爰聲請：駁回原告之訴。　
三、本院判斷
　㈠本件事故過程，係如原告主張之刑事判決認定事實，為兩造
    所不爭執，原告於事故時73歲（36.10生），所受右臉撕裂
    傷，自110.03.08-110.03.30至診所門診治療9次，縫合6針
    ，是本件原告受傷支付之醫療費數額雖非鉅額，惟依其年齡
    、受傷部位、療程期間，可認其因該傷受有相當之精神損害
    。
　㈡另依刑事卷宗資料，被告就本件事故涉犯肇事逃逸部分雖經
    不起訴處分，惟不起訴處分僅以被告有現場交付原告1000元
    及被告陳述過程、駁回再議處分亦僅再輔以路口影像即認被
    告未構成肇事逃逸犯行為據，然以，被告辯稱之當日案發其
    處置過程，與原告指訴之其離開現場情狀，全然不同（被告
    稱係主動交付1000元，且係原告急於離開現場；惟原告稱當
    日伊未帶手機無法報警，被告將伊扶起後就要離開，係伊在
    後追原告，被告才拿出錢賠償），是縱使被告未構成肇事逃
    逸，參照原告年齡及所受面部傷勢需9次門診縫合6 針，客
    觀上顯難認原告當時會僅收取1000元即同意被告離去，是可
    認原告於事故當時應受有相當之精神損害。
　㈢綜上所述，原告請求被告賠償精神慰撫金之數額，尚難認有
    過高之虞，是其請求被告應給付如主文所示金額與利息，為
    有理由，應予准許。
四、職權宣告假執行與訴訟費用額
　㈠本件係依小額程序為被告敗訴之判決，依民事訴訟法第436 
    條之20規定，應依職權宣告假執行。
　㈡本件訴訟費用額，依民事訴訟法第436條之19第1項規定，依
    後附計算書確定如主文所示金額；因本件係經裁定移送之刑
    事附帶民事訴訟，依刑事訴訟法第504條第2項之規定，免納
    裁判費，附此敘明。
中　　華　　民　　國　　110 　年　　12　　月　　27　　日
                  臺南簡易庭　法  官  陳世旻
以上正本證明與原本無異。
如不服本判決，應於送達後20日內，向本院提出上訴狀並表明上
訴理由（依民事訴訟法第436條之24第2項之規定，對於小額程序
之第一審判決提起上訴，非以其違背法令為理由，不得為之），
如於本判決宣示後送達前提起上訴者，應於判決送達後20日內補
提上訴理由書（須附繕本）。　　　　　　　　　
中　　華　　民　　國　　110 　年　　12　　月　　28　　日
　　　　　　　　　            書記官  林怡芳　　
附錄：訴訟費用計算書（新臺幣）   項        目 金   額 備註 第一審裁判費 0元 民事訴訟法第78條 ．訴訟費用，由敗訴之當事人負擔。 合        計 0元